臺灣士林地方法院小額民事判決
111年度士小字第691號
原      告  陳志威
被      告  大都會汽車客運股份有限公司

法定代理人  李博文
訴訟代理人  劉柏辰
被      告  曾輝榮  住新北市○○區○○街000巷00○0號5樓  上列
當事人間侵權行為損害賠償事件，本院於民國111年4月20日言詞
辯論終結，本院判決如下：   
    主  文
被告應連帶給付原告新臺幣柒仟肆佰陸拾元，及被告大都會汽車
客運股份有限公司自民國一百一十一年三月二十五日起至清償日
止，被告曾輝榮自民國一百一十一年四月八日起至清償日止，按
年息百分之五計算之利息。
原告其餘之訴駁回。
訴訟費用新臺幣壹仟元，其中新臺幣壹佰零參元由被告連帶負擔
，餘由原告負擔。
本判決原告勝訴部分得假執行。　　　
　　事實及理由要領
一、按因侵權行為涉訟者，得由行為地之法院管轄，民事訴訟法
    第15條第1項定有明文；查本件原告主張之侵權行為地為臺
    北市士林區，本院自有管轄權。
二、原告起訴主張：被告曾輝榮係受僱於被告大都會汽車客運股
    份有限公司（下稱大都會公司）而從事載客業務之人，於民
    國109年10月3日下午6時45分許，駕駛車牌號碼000-00號民
    營公車（下稱A車），在臺北市○○區○○路000號處，因未注意
    車前狀況之過失，而與原告所有並由其駕駛之車牌號碼0000
    -00號自用小客車（下稱B車）發生碰撞（下稱系爭事故），
    造成B車受損，原告因系爭事故而支出B車之必要修復費用計
    為工資費用新臺幣（下同）7460元，且經診斷患有適應性失
    眠症，併請求精神慰撫金65000元，而被告曾輝榮係於執行
    職務之際，因上述過失致生系爭事故，爰依侵權行為損害賠
    償之法律關係提起本件訴訟，並聲明被告應連帶給付原告72
    460元，及自起訴狀繕本送達被告之翌日起至清償日止，按
    年息百分之5計算之利息。
三、被告則以：其等並不否認就B車之車損應負肇事責任，但主
    張修繕費用內有3460元為零件費用，應予折舊，而慰撫金部
    分不得請求等語資為抗辯。　　
四、得心證之理由：
  ㈠按因故意或過失，不法侵害他人之權利者，負損害賠償責任
    ；又汽車、機車或其他非依軌道行駛之動力車輛，在使用中
    加損害於他人者，駕駛人應賠償因此所生之損害；又不法毀
    損他人之物者，被害人得請求其物因毀損所減少之價額，民
    法第184條第1項前段、第191條之2、第196條分別定有明文
    。次按，物被毀損時，被害人除得依民法第196條請求賠償
    外，並不排除民法第213條至第215條之適用；另依民法第19
    6條請求賠償物被毀損所減少之價額，得以修復費用為估定
    之標準，但以必要者為限（例如：修理材料以新品換舊品，
    應予折舊），最高法院77年度第9次民事庭會議決議參照。
    查原告主張被告大都會公司之受僱人即被告曾輝榮於上開時
    地駕駛A車因前揭過失與原告所有並由其駕駛之B車發生碰撞
    ，嗣因修繕B車而支出修復費用7460元之事實，業據原告提
    出與其所述相符之統一發票及車損照片等影本為證，並有本
    院依職權向臺北市政府警察局交通警察大隊調取之道路交通
    事故初步分析研判表、現場圖、補充資料表、A3類道路交通
    事故調查紀錄表、當事人登記聯單、行車速率紀錄紙、現場
    照片等肇事資料在卷可稽，亦有本院調取之經濟部商工登記
    公示資料、公路監理電子閘門車籍查詢資料在卷可參，且為
    被告所不爭執，應堪信原告之主張為真實，是原告依侵權行
    為之法律關係，請求被告負損害賠償責任，於法當屬有據。
　㈡又按，受僱人因執行職務，不法侵害他人之權利者，由僱用
    人與行為人連帶負損害賠償責任。但選任受僱人及監督其職
    務之執行，已盡相當之注意或縱加以相當之注意而仍不免發
    生損害者，僱用人不負賠償責任，民法第188條第1項定有明
    文。又上開條文所稱之執行職務，除執行所受命令或受委託
    之職務本身外，受僱人如濫用職務或利用職務上之機會及與
    執行職務之時間或處所有密切關係之行為，在客觀上足認為
    與其執行職務有關，而不法侵害他人之權利者，就令其為自
    己利益所為，亦應包括在內（最高法院100年度台上字第609
    號、104年度台上字第977號判決意旨參照）。查系爭事故發
    生時，被告曾輝榮所駕駛之車輛為被告大都會公司所有，此
    有前開補充資料表在卷可參，而被告曾輝榮於系爭事故發生
    時所駕駛之車輛為載有被告大都會公司名稱之民營公車，此
    有現場照片附卷可稽，且被告大都會公司所營事業為市區汽
    車客運業等項目，亦有經濟部商工登記公示資料查詢結果在
    卷可稽，足見被告曾輝榮於系爭事故發生時所為駕駛行為客
    觀上已具有執行職務之外觀，而被告大都會公司並未舉證證
    明其有何具體防免受僱人之行為，自難認被告大都會公司已
    盡相當之注意，且被告大都會公司亦未提出其他證據證明其
    選任受僱人及監督其職務之執行，已盡相當之注意，或縱加
    以相當之注意仍不免發生損害，是被告大都會公司就原告因
    被告曾輝榮前開侵權行為所受之損失，自應連帶負賠償責任
    ，則原告就被告曾輝榮前開侵權行為所受之損失，請求被告
    大都會公司連帶負損害賠償責任，尚非無據。
　㈢茲就原告主張之各項損害賠償請求有無理由，判斷如下：
　  ⑴車輛修理費部分：
　　  原告主張B車之修復費用計為工資費用7460元，業據其提
      出上開統一發票為據，且被告就該統一發票之形式真正並
      不爭執，而被告雖辯稱依原告前所提出之估價單所示，前
      開修復費用計有3460元為零件費用云云，然依該估價單上
      所載日期為109年10月5日，核與上開統一發票之開立日期
      111年3月1日不符，自難以該估價單上所載內容核算B車之
      修復費用，況該統一發票內所載品名為「汽車維修工資」
      ，非屬零件換新，依法毋庸折舊，則被告上開所辯，尚不
      可採，是原告自得請求被告賠償B車之修復費用7460元。
　  ⑵精神慰撫金部分：
　　  按不法侵害他人之身體、健康、名譽、自由、信用、隱私
      、貞操，或不法侵害其他人格法益而情節重大者，被害人
      雖非財產上之損害，亦得請求賠償相當之金額，民法第19
      5條第1項前段定有明文。是當事人僅於因身體、健康、名
      譽、自由、信用、隱私、貞操或其他人格法益等非財產法
      益受不法侵害，始得請求非財產上損害賠償（即精神慰撫
      金）。查本案原告主張因系爭事故導致其失眠，並經診斷
      患有適應性失眠症云云，雖有提出診斷證明書為證，然前
      開診斷證明書所載就診日期為110年11月26日，核與系爭
      事故發生日即109年10月3日已相隔逾一年，且原告亦未提
      出其他證據以證明確為系爭事故所致，尚難認與被告前開
      侵權行為間有相當因果關係，況原告因系爭事故所受損害
      之權利屬財產權，並非人格權受損，且未就被告不法侵害
      其人格法益且情節重大乙節舉證以實其說，揆諸前開之規
      定，自無從請求被告賠償精神慰撫金，是原告此部分之請
      求，難認有據。
　  綜上，原告主張因系爭事故所得請求之損害賠償金額合計為
    7460元。
　㈣又給付無確定期限者，債務人於債權人得請求給付時，經其
    催告而未為給付，自受催告時起，負遲延責任；其經債權人
    起訴而送達訴狀，或依督促程序送達支付命令，或為其他相
    類之行為者，與催告有同一之效力；又遲延之債務，以支付
    金錢為標的者，債權人得請求依法定利率計算之遲延利息；
    又應付利息之債務，其利率未經約定，亦無法律可據者，週
    年利率為百分之五，民法第229條第2項、第233條第1項前段
    、第203條分別定有明文。查本件請求被告給付侵權行為損
    害賠償事件，未經原告舉證證明定有期限，應認屬未定期限
    債務，依上開規定，被告應自受催告時起始負遲延責任，而
    本件起訴狀繕本，業於111年3月24日送達於被告大都會公司
    ，並於111年3月28日寄存送達於被告曾輝榮之住所，此有送
    達證書附卷可參，是原告就上揭所得請求之金額，尚得分別
    對被告大都會公司請求自起訴狀繕本送達之翌日即111年3月
    25日起至清償日止，及對被告曾輝榮請求自起訴狀繕本寄存
    送達生效之翌日即111年4月8日起至清償日止，按年息百分
    之五計算之利息。從而，原告依上開法律關係，求為判決如
    主文第1項所示，為有理由，應予准許，逾此範圍之請求，
    為無理由，應予駁回。
五、本件事證已臻明確，兩造其餘攻擊防禦方法及舉證，經核與
    判決結果不生影響，無逐一論列之必要，併予敘明。　
六、本件係就民事訴訟法第436條之8第1項適用小額訴訟程序所
    為被告部分敗訴之判決，依同法第436條之20規定，應依職
    權就原告勝訴部分宣告假執行，並依同法第79條之規定職權
    確定訴訟費用額為1000元（第一審裁判費），其中103元應
    由被告連帶負擔，餘由原告負擔。
中　　華　　民　　國　　111 　年　　5 　　月　　 4　　日
                  士林簡易庭  法  官  黃雅君
　　　　　　　　　
以上正本係照原本作成。
如不服本判決，應於送達後20日內，向本院提出上訴狀並應記載
上訴理由，表明關於原判決所違背之法令及其具體內容與依訴訟
資料可認為原判決有違背法令之具體事實，如於本判決宣示後送
達前提起上訴者，應於判決送達後20日內補提上訴理由書（須附
繕本）。
中　　華　　民　　國　　111 　年　　5 　　月　   4　　日
                              書記官  吳俊明